臺灣臺北地方法院交通事件裁定　　　　93年度交聲字第1118號
異議人即
受處分人　　甲○○
右列受處分人因違反道路交通管理處罰條例案件，對於台北市交
通事件裁決所中華民國93年11月19日所為之處分（原處分案號：
北市裁三字第裁22─1Ａ0000000號），聲明異議，本院裁定如左
：
    主  文
原處分撤銷。
甲○○不罰。
    理  由
一、按汽車駕駛人在設有禁止停車標誌、標線之處所停車者，處
    新台幣（下同）600 元以上1200元以下罰鍰，道路交通管理
    處罰條例第56條第1項第4款定有明文。
二、本件受處分人即異議人甲○○所有之車牌號碼Ｖ9－3780 號
    自用小客車，於民國90年8 月30日上午10時10分許，在台北
    市○○路○段484巷5 號前設有禁止停車標線處所停車，經台
    北市停車管理處以受處分人有違反道路交通管理處罰條例第
    56條第1項第4款規定之行為逕行掣單舉發，經將舉發單送達
    於受處分人後，受處分人於93年10月5 日向原處分機關提出
    申訴，經原處分機關請舉發單位調查結果，仍認受處分人有
    前開違規行為，原處分機關乃依前揭道路交通管理處罰條例
    第56條第1項第4款規定裁處受處分人1100元之罰鍰。
三、訊據受處分人固不否認於前揭時間、路段停車之事實，惟否
    認有何違反道路交通管理處罰條例規定之行為，辯稱：該路
    段雖劃有黃線，但同時亦劃有可供停車之停車格線，其因此
    認為該處係合法停車位，不應受罰等語。經查：依卷附採證
    照片顯示，受處分人所有之自用小客車停車位置，雖確劃設
    有禁止停車之黃線，但從汽車停放側面觀之，先前路邊停車
    格之白色實現仍清晰可見，而車頭下方之白色實線雖有塗銷
    之痕跡，惟塗銷不完全，仍可見斑斑之白色格線痕跡，是依
    據該採證照片判斷，該塗銷不完全之停車格與禁止停車黃線
    併存之情形，確有使一般民眾無法辨認之疑慮。而依道路交
    通標誌標線號誌設置規則第7條第1項之規定，標誌、標線、
    號誌應經常維護，保持清晰完整及有效性能，又主管機關對
    於該道路路段設置標線禁止人民停車，則應以明確、清晰之
    方式標示，以使人民知悉，而能期待人民遵守該等相關規定
    ，若標誌、標線模糊不清，致人民無所適從，若率爾將行政
    機關不確實之行政作為，歸責於受處分人，尚嫌嚴苛，亦與
    立法目的不合。是本件受處分人辯稱本件舉發地點之交通標
    線繪製不清，不應受罰等語，非無理由，洵堪可採。
四、綜上所述，原處分機關認定受處分人有前開違反道路交通管
    理處罰條例之違規事實，對受處分人為前開裁決，即難認為
    允當，應認受處分人之異議為有理由，自應由本院將原處分
    撤銷，改諭知受處分人不罰。
據上論斷，應依道路交通案件處理辦法第20條前段，裁定如主文
。
中　　華　　民　　國　　94　　年　　3 　　月　　14　　日
　　　　　　　　　　　　　　　交通法庭法　官　蕭清清
以上正本證明與原本無異
如不服本裁定應於送達後5日內向本院提出抗告狀
      　　　　　　　　　　　　　      書記官　劉麗英
中　　華　　民　　國　　94　　年　　3 　　月　　14　　日
